【裁判字號】    99,易,386
【裁判日期】    990809
【裁判案由】    竊盜
【裁判全文】
臺灣雲林地方法院刑事判決               99年度易字第386號
公  訴  人  臺灣雲林地方法院檢察署檢察官
被      告  乙○○
上列被告因竊盜案件，經檢察官聲請以簡易判決處刑（99年度偵
字第2318號），本院認為不妥，改依通常程序審理，嗣因被告於
準備程序進行中，就被訴事實為有罪之陳述，本院依簡式審判程
序審理，判決如下：
    主  文
乙○○犯攜帶兇器竊盜罪，累犯，處有期徒刑拾月，扣案之活動
扳手、鐵撬、老虎鉗、尖嘴鉗、螺絲起子、鐵鎚、銼刀各壹支、
風帶貳條均沒收之。
    事  實
一、乙○○前於民國90年間，因違反毒品危害防制條例案件，經
    本院以90年度六簡字第27號判決、90年度六簡字第45號判決
    分別判處有期徒刑6 月、8 月確定，經法院裁定定其應執行
    刑為有期徒刑1 年確定；復因竊盜案件，經本院以90年度易
    字第726 號判決判處有期徒刑5 月確定；再因違反毒品危害
    防制條例案件，經本院以91年度訴字第73號判決判處有期徒
    刑1 年確定；又因違反毒品危害防制條例案件，經臺灣高等
    法院臺南分院以90年度上更一字第463 號判決判處有期徒刑
    3 年6 月確定，後揭3 罪，經臺灣高等法院臺南分院以93年
    度聲字第125 號裁定定其應執行刑為有期徒刑4 年7 月確定
    ，再與首揭2 罪定刑後之有期徒刑1 年刑期接續執行，於95
    年11月2 日因縮短刑期假釋出監，至96年8 月25日假釋期滿
    而執行完畢。詎其仍不知悔改，竟基於意圖為自己不法所有
    之犯意，於99年5 月7 日11時55分許，攜帶客觀上足以危害
    人之生命、身體安全，可供兇器使用之活動扳手、鐵撬、老
    虎鉗、尖嘴鉗、鐵鎚、銼刀、螺絲起子、乙炔及氧氣鋼瓶前
    往位於雲林縣大埤鄉○○村○○路2 之11號之「綺保企業公
    司」，著手竊取該公司之油桶，並以其所攜帶之乙炔及氧氣
    鋼瓶將該油桶切割成一片片之鐵塊，以方便攜帶，未料，卻
    因此造成油桶起火，乙○○隨即以電話尋求陳清華（已另為
    不起訴處分）之協助，嗣因火勢越來越大，消防隊員及員警
    據報至現場處理，當場查獲乙○○及其竊得已切割成一片片
    之鐵塊，並扣得乙炔鋼瓶及氧氣鋼瓶各1 瓶、活動扳手、鐵
    撬、老虎鉗、尖嘴鉗、螺絲起子、鐵鎚、銼刀各1 支及風帶
    2 條，始查悉上情。
二、案經雲林縣警察局斗南分局報請臺灣雲林地方法院檢察署檢
    察官偵查後聲請以簡易判決處刑。
    理  由
壹、程序部分：
    被告乙○○於準備程序中，先就上開犯罪事實為有罪之陳述
    ，且所犯係死刑、無期徒刑、最輕本刑為3 年以上有期徒刑
    以外之罪，經本院告知簡式審判程序之旨，並聽取檢察官及
    被告之意見後，本院依刑事訴訟法第273 條之1 第1 項之規
    定，裁定進行簡式審判程序，故本案之證據調查，依刑事訴
    訟法第273 條之2 規定，不受同法第159 條第1 項、第161
    條之2 、第161 條之3 、第163 條之1 及第164 條至第170
    條規定之限制，合先敘明。
貳、實體部分：
一、上揭犯罪事實，業據被告乙○○於偵、審中坦承不諱，核與
    證人蔡國和、沈詔武、甲○於警詢時證述之情節相符，並有
    贓物認領保管單、責付保管單各1 紙及現場採證照片在卷可
    稽，復有乙炔鋼瓶及氧氣鋼瓶各1 個、活動扳手、鐵撬、老
    虎鉗、尖嘴鉗、螺絲起子、鐵鎚、銼刀各1 支及風帶2 條等
    物扣案足憑，足認其自白與事實相符，本案事證已臻明確，
    被告犯行洵堪認定，應依法論科。
二、論罪科刑部分：
(一)、按刑法第321 條第1 項第3 款之攜帶兇器竊盜罪，係以行為
    人攜帶兇器竊盜為其加重條件，此所謂兇器，其種類並無限
    制，凡客觀上足以對人之生命、身體、安全構成威脅，具有
    危險性之兇器均屬之，且只須行竊時攜帶此種具有危險性之
    兇器為已足，並不以攜帶之初有行兇之意圖為必要（最高法
    院79年度臺上字第5253號判例意旨參照）。查被告竊盜時，
    所使用之活動扳手、鐵撬、老虎鉗、尖嘴鉗、螺絲起子、鐵
    鎚、銼刀等物，係屬金屬材質製成，質地堅硬鈍重，有照片
    2 張附卷可證（詳警卷第21頁），如持該等銳利及堅硬鈍重
    鐵質物品朝人之身體攻擊，對於他人之生命、身體均會造成
    嚴重威脅及危險，客觀上自足供為兇器使用。核被告所為，
    係犯刑法第321 條第1 項第3 款之攜帶兇器加重竊盜罪。又
    查被告有犯罪事實欄所載之前科及有期徒刑執行完畢之情形
    ，有臺灣高等法院被告前案紀錄表1 份在卷可按，其受有期
    徒刑執行完畢，5 年內故意再犯本件法定本刑有期徒刑以上
    之罪，為累犯，依刑法第47條第1 項之規定，加重其刑。爰
    審酌被告正值青壯之年，未能以己力賺錢以供其生活之需，
    竟竊取他人財物，價值觀念偏差，且前已有竊盜前科紀錄而
    再犯，其主觀惡性較高，另其犯罪手法危害甚大，惟其竊取
    之財物經濟價值不高，已據被害人領回，此有贓物認領保管
    單1 紙（詳偵卷第60頁）附卷可稽，是被告犯罪所造成危害
    尚屬輕微，且被害人表示不要提出告訴，有其調查筆錄1 份
    附卷可按（詳偵卷第51頁），再參以被告於警詢、偵查及本
    院審理期間均坦承犯行、自承具有國中畢業學歷之智識程度
    等一切情狀，量處如主文所示之刑。
(二)、至扣案之活動扳手、鐵撬、老虎鉗、尖嘴鉗、螺絲起子、鐵
    鎚、銼刀各1 支、風帶2 條，係被告所有供竊取上開財物所
    用之犯罪工具，此經被告於本院供述甚明，爰依刑法第38條
    第1 項第2 款之規定，均諭知沒收。
據上論斷，依刑事訴訟法第284 條之1 、第273 條之1 第1 項、
第299 條第1 項前段，刑法第321 條第1 項第3 款、第47條第1
項、第38條第1 項第2 款，判決如主文。
本案經檢察官陳詠薇到庭執行職務。
中    華    民    國    99    年    8     月    9     日
                  刑事第三庭  法  官  張文俊
以上正本證明與原本無異。
如不服本判決應於收受送達後10日內，向本院提出上訴書狀，並
應敘述具體理由；其未敘述上訴理由者，應於上訴期間屆滿後20
日內，向本院補提理由書（均須按他造當事人之人數附繕本）。
「切勿逕送上級法院」。告訴人或被害人如對於本判決不服者，
應具備理由請求檢察官上訴，其上訴期間之計算係以檢察官收受
判決正本之日期為準。
                              書記官  金雅芳
中    華    民    國    99    年    8     月    9     日
附錄本案論罪科刑法條全文：
刑法第321條第1項
犯竊盜罪而有下列情形之一者，處6 月以上、5 年以下有期徒刑
：
一、於夜間侵入住宅或有人居住之建築物、船艦或隱匿其內而犯
    之者。
二、毀越門扇、牆垣或其他安全設備而犯之者。
三、攜帶兇器而犯之者。
四、結夥三人以上而犯之者。
五、乘火災、水災或其他災害之際而犯之者。
六、在車站或埠頭而犯之者。

司法院資訊處製作；財團法人民間司法改革基金會備份。
